【裁判字號】    89,上訴,1884
【裁判日期】    890811
【裁判案由】    強盜等
【裁判全文】
臺灣高等法院刑事判決                          八十九年度上訴字第一八八四號
    上  訴  人
    即  被  告  丙○○
    指定辯護人  本院甲○辯護人
右上訴人，因強盜等案件，不服臺灣板橋地方法院八十九年度訴字第四０五號，中華
民國八十九年四月二十八日第一審判決（起訴案號：臺灣板橋地方法院檢察署八十九
年度偵字第二五一六號）提起上訴，本院判決如左：
    主      文
上訴駁回。
    事實及理由
一、本案經本院審理結果，第一審認被告葉鈺林犯刑法第三百二十九條之準強盜罪，
    依同法第三百二十八條第一項處斷，量處有期徒刑年貳月；又犯刑法第三百四
    十六條第一項之恐嚇取財罪，判處有期徒刑拾月；並定應執行刑為有期徒刑年
    拾月。認事用法及量刑均無不當，應予維持，並引用第一審判決書記載之事實、
    證據及理由。
二、被告上訴意旨猶執陳詞辯稱其係向告訴人乙○○借錢，在其所營便利商店內彈珠
    台打彈珠，但有借有還，並無恐嚇取財情事；另八十九年一月廿七日凌晨係向乙
    ○○借五百元，並無搶奪行為，告訴人受傷是自己跌倒所致，被告不可能為五百
    元打告訴人云云。惟查被告確係向告訴人恐嚇取財，迭據告訴人指訴綦詳，告訴
    人與被告並無關係，焉有於被告花光現金後，一再借錢給被告之理。另被告確有
    搶告訴人一萬零五百元，經告訴人奪回一萬元，告訴人欲追被告，被告以店內烤
    肉架等物品丟擲告訴人，致告訴人腳板及膝蓋受傷，告訴人繼續追趕被告，被告
    往店外跑，又拿本棍回頭欲攻擊告訴人，告訴人為閃躲致跌倒雙膝受傷等情，迭
    據告訴人乙○○指訴綦詳，核與目擊證人告訴人之妻黃秀女於原審證述情節相符
    ，事證極為明確。被告所辯各節，不足採信。其上訴核無理由，應該駁回。
三、據上論斷，應依刑事訴訟法第三百七十三條、第三百六十八條，判決如主文。
本案經檢察官洪威華到庭執行職務。
中    華    民    國    八十九    年        八        月      十一      日
                            台灣高等法院刑事第四庭
                                審判長法  官  蔡  永  昌
                                      法  官  徐  昌  錦
                                      法  官  陳 榮  和
右正本證明與原本無異。
搶奪罪部分如不服本判決應於收受送達後十日內向本院提出上訴書狀，其未敘述上訴
之理由者並得於提起上訴後十日內向本院補提理由書（均須按他造當事人之人數附繕
本）。
其他部分不得上訴。
                                      書記官  劉  麗  芬
中    華    民    國    八十九    年        八        月      十四      日
附錄：本案論罪科刑法條全文
刑法第三百二十九條：
竊盜或搶奪，因防護贓物、脫免逮捕或湮滅罪證而當場施以強暴、脅迫者、以強盜論
。
刑法第三百二十八條第一項：
意圖為自己或第三人不法之所有，以強暴、脅迫、藥劑、催眠術或他法，至使不能抗
拒，而取他人之物或使其交付者，為強盜罪，處三年以上十年以下有期徒刑。
刑法第三百四十六條第一項：
意圖為自己或第三人不法之所有，以恐嚇使人將本人或第三人之物交付者，處六月以
上五年以下有期徒刑，得併科一千元以下罰金。


司法院資訊處製作；財團法人民間司法改革基金會備份。
